【裁判字號】    97,簡上,520
【裁判日期】    971231
【裁判案由】    毀棄損壞
【裁判全文】
臺灣臺北地方法院刑事判決             97年度簡上字第520號
公  訴  人  臺灣臺北地方法院檢察署檢察官
上  訴  人
即  被  告  甲○○
上列上訴人即被告因毀損案件，不服本院於中華民國九十七年十
一月十日所為九十七年度簡字第四二五五號第一審簡易判決（聲
請簡易判決處刑案號：九十七年度偵字第二０四三八號），提起
上訴，本院管轄之第二審合議庭判決如下：
    主  文
上訴駁回。
    事  實
一、甲○○於民國九十七年二月二十四日十六時十六分許，在臺
    北市○○區○○路二八七巷五號臺北市立永吉國小（下稱永
    吉國小）之圍牆、門柱及公佈欄上，以噴漆之方式書寫「校
    長、陳水扁下毒」、「死4」、「123下毒」等文字，致令該
    圍牆、門柱及公佈欄之美觀功能不堪用，足以生損害於永吉
    國小。
二、案經永吉國小訴由臺北市政府警察局信義分局報請臺灣臺北
    地方法院檢察署檢察官偵查後聲請以簡易判決處刑。
    理  由
一、按被告以外之人於審判外之言詞或書面陳述，除法律有規定
    者外，不得作為證據，刑事訴訟法第一百五十九條第一項定
    有明文；復按被告以外之人於偵查中向檢察官所為之陳述，
    除顯有不可信之情況者外，得為證據，同法第一百五十九條
    之一第二項亦有規定；另按被告以外之人於審判外之陳述，
    雖不符前四條之規定，而經當事人於審判程序同意作為證據
    ，法院審酌該言詞陳述或書面陳述作成時之情況，認為適當
    者，亦得為證據；當事人、代理人或辯護人於法院調查證據
    時，知有第一百五十九條第一項不得為證據之情形，而未於
    言詞辯論終結前聲明異議者，視為有前項之同意；同法第一
    百五十九條之五規定甚明。本案據以認定被告甲○○犯罪事
    實之證據，除告訴代理人陳培棕於偵查中向檢察官所為之陳
    述，業經具結且無顯不可信之情形存在，依刑事訴訟法第一
    百五十九條之一第二項規定，自具備證據能力外；其餘之傳
    聞證據，因被告於本院言詞辯論終結前，均未對於證據能力
    聲明異議，視為同意上開證據具備證據能力；本院審酌該等
    言詞陳述或書面陳述作成之情況，相關陳述人均未曾主張非
    出於任意性或不正取供，足信作成時之情況，應無違法或不
    當情事，因而認為適當，依刑事訴訟法第一百五十九條之五
    規定，該等言詞陳述或書面陳述，均具備證據能力而均得作
    為證據，合先敘明。
二、前揭犯罪事實，業據上訴人即被告甲○○於偵查、本院行準
    備程序、審理時均坦承不諱，核與告訴人永吉國小之代理人
    王秀玲於警詢時、陳培棕於偵查時指訴情節相符，並有臺北
    市政府警察局信義分局五分埔派出所受理各類案件紀錄表、
    受理刑事案件報案三聯單、永吉國小特殊事件處理紀錄表、
    現場照片等件在卷可證，足證被告任意性自白核與事實相符
    ，堪以採信。綜上，本件事證明確，被告犯行堪以認定，應
    依法論科。
三、核被告所為，係犯刑法第三百五十四條之毀損罪。原審認定
    被告犯行明確，依刑事訴訟法第四百四十九條第一項前段、
    第三項、刑法第三百五十四條、第四十一條第一項前段、刑
    法施行法第一條之一規定，判處被告拘役二十日，如易科罰
    金，以新臺幣一千元折算一日，經核其認事用法均無違誤，
    量刑亦稱妥適。
四、被告上訴意旨略以：因有歹徒欲至告訴人處綁架其兒子，且
    利用學校在礦泉水內下毒，伊為了自衛、救其子及巡邏警察
    始為上開毀損犯行；且伊經濟困難，無法繳交易科之罰金，
    請求改判無罪或併予宣告緩刑等語。惟除被告上開所稱有歹
    徒綁架其子、在礦泉水下毒之事，並無積極證據可佐，尚難
    認定屬實外，衡情實難認被告於告訴人所有之圍牆、門柱及
    公佈欄上，以噴漆方式書寫「校長、陳水扁下毒」、「死4
    」、「123下毒」等文字，能達到其所述救兒子、巡邏警察
    之目的；另被告無力繳交易科罰金，係屬判決確定後執行之
    問題，與被告犯行是否成立無涉，故被告上開辯稱，均不足
    以卸免其罪責。又被告於本案並未與告訴人達成和解，且前
    曾因偽造文書案件，經本院以九十二年度簡字第四０八五號
    判決判處有期徒刑二月，緩刑二年確定，此有臺灣高等法院
    被告前案紀錄表一份在卷可證，是被告前已有違反刑罰法律
    之前科紀錄，且經法院宣告緩刑，理應更自我約束，避免違
    法行為，惟仍犯下本案，顯見被告法治觀念淡薄，是本院認
    被告尚不符合緩刑要件，爰不併予宣告緩刑。綜上，本件被
    告上訴，實無理由，應予駁回。另被告請求調查伊置放家中
    之檸檬水遭人調包、五分埔派出所警員未處理伊之兒子遭綁
    架、下毒之事，與本案犯罪事實並無關聯，本院認核無調查
    之必要，附此敘明。
據上論斷，應依刑事訴訟法第四百五十五條之一第一項、第三項
、第三百六十八條，判決如主文。
本案經檢察官廖先志到庭執行職務。
中    華    民    國    97    年    12    月    31    日
                    刑事第九庭  審判長法  官  劉素如
                                      法  官  張詩芸
                                      法  官  鄭昱仁
上正本證明與原本無異。
不得上訴。
                                      書記官  陳育君
中    華    民    國    97    年    12    月    31    日


司法院資訊處製作；財團法人民間司法改革基金會備份。
